臺灣彰化地方法院刑事判決
109年度訴字第881號
公  訴  人  臺灣彰化地方檢察署檢察官
被      告  游貫宸



上列被告因傷害案件，經檢察官提起公訴（109年度偵字第7510
號），本院判決如下：
    主  文
本件公訴不受理。
    理  由
一、公訴意旨如附件檢察官起訴書所載。
二、按告訴乃論之罪，告訴人於第一審辯論終結前，得撤回其告
    訴；告訴經撤回者，應諭知不受理之判決；又依第303條所
    為之不受理判決，得不經言詞辯論為之，刑事訴訟法第238
    條第1項、第303條第3款及第307條分別定有明文。
三、查告訴人告訴被告傷害部分，起訴書認係犯刑法第277條第1
    項之傷害罪，依同法第287條前段規定，須告訴乃論。茲經
    被告與告訴人達成和解，且經告訴人具狀撤回告訴，有本院
    109年度員司刑移調字第147號調解筆錄、刑事撤回告訴狀在
    卷可稽，依上開說明，爰不經言詞辯論，逕為諭知不受理之
    判決。
四、據上論斷，應依刑事訴訟法第303條第3款、第307條，判決
    如主文。
中　　華　　民　　國　　110 　年　　5 　　月　　21　　日
                  刑事第四庭    審判長法  官   余仕明
　　　　　　　　　                    法  官   許家偉
　　　　　　　　　                    法  官   林怡君
以上正本證明與原本無異。
如不服本判決應於收受判決後20日內向本院提出上訴書狀，並應
敘述具體理由；其未敘述上訴理由者，應於上訴期間屆滿後20日
內向本院補提理由書（均須按他造當事人之人數附繕本）「切勿
逕送上級法院」。　
告訴人或被害人對於判決如有不服具備理由請求檢察官上訴者，
其上訴期間之計算係以檢察官收受判決正本之日期為準。　　　
中　　華　　民　　國　　110 　年　　5 　　月　　21　　日
                                      書記官   馬竹君
臺灣彰化地方檢察署檢察官起訴書
                                     109年度偵字第7510號
　　被　　　告　游龍祺　男　44歲（民國00年0月0日生）
　　　　　　　　　　　　住彰化縣○○市○○路0段00巷000○
　　　　　　　　　　　　　0號
　　　　　　　　　　　　國民身分證統一編號：Z000000000號
上列被告因傷害案件，業經偵查終結，認應提起公訴，茲將犯罪
事實及證據並所犯法條分敘如下：
　　　　犯罪事實
一、游龍祺與張育晴為情侶關係。游龍祺於民國109年4月26日下
    午4時30分許，在友人位於彰化縣○○鄉○○路0段000巷00號住
    處廚房內，因故與張育晴發生爭吵，2人遂發生拉扯，過程
    中，游龍祺即以傷害之犯意，徒手造成張育晴受有右側眼瞼
    及眼周圍撕裂傷之傷害。
二、案經張育晴訴由彰化縣警察局北斗分局報告偵辦。
　　　　證據並所犯法條
一、證據清單及待證事實
編號 證據清單 待證事實　　　 1　 被告游龍祺於偵查中之供述 坦承當日與告訴人張育晴發生爭吵拉扯，但辯稱是告訴人自己跌倒撞到等語。 2　 證人張育晴於警詢及偵查中之具結證述 佐證與被告爭吵拉扯後受有傷害之事實。。 3 證人黃秀榕於警詢之證述 佐證當日聽聞被告與告訴人爭執聲音後，前來廚房查看，發現2人有肢體動作，爭吵結束後2人都受有傷害的事實。 4 員榮醫院診斷證明書 佐證告訴人當日受有傷害之事實。 5 彰化縣警察局北斗分局109年9月7日北警分偵字第1090018392號函附現場照片 佐證案發現場之情形。 
二、核被告所為，係犯刑法第277條第1 項之傷害罪嫌。
三、依刑事訴訟法第251條第1項提起公訴。
　　此　致
臺灣彰化地方法院
中　　華　　民　　國　 109　　年　　9 　　月　　10　　日
　　　　　　　　　　　　　　　檢　察　官  劉彥君
本件正本證明與原本無異
中　　華　　民　　國　 109　　年　　9 　　月　　15　　日
                              書  記  官  葉瑞芩
所犯法條：
中華民國刑法第277條
傷害人之身體或健康者，處 5 年以下有期徒刑、拘役或 50 萬
元以下罰金。
犯前項之罪，因而致人於死者，處無期徒刑或 7 年以上有期徒
刑；致重傷者，處 3 年以上 10 年以下有期徒刑。